臺灣嘉義地方法院刑事判決　　　　　　 94年度簡上字第110號
上　訴　人　臺灣嘉義地方法院檢察署檢察官
被　　　告　甲○○　男　30歲（民國63年10月31日生）
上列上訴人因被告違反毒品危害防制條例案件，不服本院嘉義簡
易庭94年度嘉簡字第496號中華民國94年4月29日第一審判決（聲
請簡易判決處刑案號：臺灣嘉義地方法院檢察署94年度毒偵字第
461號），提起上訴及移送併辦（臺灣嘉義地方法院檢察署94年
度毒偵字第201號），本院管轄之合議庭自為第一審判決如下：
    主  文
原判決撤銷。
甲○○連續施用第一級毒品，處有期徒刑柒月，扣案之海洛因淨
重零點柒壹公克沒收銷燬之、海洛因外包裝袋壹個沒收；又連續
施用第二級毒品，處有期徒刑伍月，扣案之安非他命零點零參公
克沒收銷燬之、安非他命外包裝袋壹個及玻璃球吸食器貳支均沒
收。應執行有期徒刑拾壹月，扣案之海洛因淨重零點柒壹公克及
安非他命零點零參公克均沒收銷燬之，海洛因、安非他命外包裝
袋各壹個及玻璃球吸食器貳支均沒收。
     事  實
一、甲○○前因施用毒品案件，送觀察、勒戒後，認無繼續施用
    毒品傾向，於民國92年8月13日釋放，同日並經臺灣嘉義地
    方法院檢察署檢察官以92年度毒偵字第626號為不起訴處分
    確定在案。詎甲○○猶不知悛悔，於距上開最初觀察、勒戒
    執行完畢釋放後5年內，(1)基於施用第一級毒品海洛因之概
    括犯意，自94年2月2日起，迄同年3月16日或17日止，在其
    嘉義市○○路608號6樓5居處，以將海洛因摻入香煙內點燃
    吸食之方式，連續施用海洛因多次；(2)基於施用第二級毒品
    安非他命之概括犯意，自94年2月2日起，迄同年3月16日或
    17日止，在其嘉義市○○路608號6樓5居處，以將安非他命
    置於玻璃球內燒烤吸食其煙霧之方式，連續施用安非他命多
    次。嗣(1)於94年2月2日下午7時10分許，警方在甲○○居處
    當場查獲其所有之海洛因1包淨重0.71公克、安非他命1 包
    淨重0.06公克（取0.03公克鑑驗用罄，賸餘0.03公克）及供
    施用安非他命用之玻璃球吸食器2支扣案，復經採驗其尿液
    結果，呈海洛因水解後之嗎啡陽性反應及安非他命陽性反應
    ；(2)於94年3月18日下午11時15分許，甲○○遭警在國道一
    號高速公路員林收費站南向處盤查，經自主同意採驗尿液結
    果，呈海洛因水解後之嗎啡陽性反應及安非他命陽性反應而
    查獲。
二、案經內政部警政署國道公路警察局第三警察隊、嘉義市警察
    局第一分局報請臺灣嘉義地方法院檢察署檢察官偵查後聲請
    簡易判決處刑及移送併案審理。
     理  由
一、前揭事實業據被告甲○○坦承不諱，而其先後於94年2月2日
    、同年3月19日採集尿液，分送長榮大學毒物研究中心、詮
    昕科技股份有限公司檢驗結果，呈現海洛因水解後之嗎啡陽
    性反應及安非他命陽性反應，有各該中心、公司出具之檢驗
    報告在卷可稽。又本件所查扣之白粉1包，確含有海洛因成
    分，淨重為0.71公克，經法務部調查局鑑定無誤，有該局94
    年4月12日調科壹字第180001958號鑑定通知書1紙可佐；白
    色晶體1包，經內政部警政署刑事警察局鑑定結果，淨重0.0
    6公克（取0.03公克鑑驗用罄，賸餘0.03公克），確為安非
    他命，有該局94年3月14日刑鑑字第0940025250號鑑定書可
    稽；另有玻璃球吸食器2支扣案足憑，被告自白與事實相符
    ，堪予認定。次查，被告前因施用毒品案件，送觀察、勒戒
    後，認無繼續施用毒品傾向，於92年8月13日釋放，同日並
    經臺灣嘉義地方法院檢察署檢察官以92年度毒偵字第626號
    為不起訴處分確定在案之事實，有該不起訴處分書、被告前
    科資料查註紀錄表及線上查詢刑案人犯在監所最新資料報表
    在卷可參。是以，被告於距上開觀察、勒戒保安處分執行完
    畢並經不起訴處分確定後5年內，再有本件施用第一級、第
    二級毒品之犯行，要無疑義，事證明確，均應予依法論科。
二、
 (一) 按海洛因、安非他命分別係毒品危害防制條例第2條第2項第
    1款、第2款所定之第一級、第二級毒品，核被告所為，係犯
    毒品危害防制條例第10條第1項、第2項之施用第一級、第二
    級毒品罪。被告多次施用第一級、第二級毒品之行為，均時
    間緊接，而犯罪構成要件相同，顯均係基於概括犯意為之，
    均應依連續犯之規定論以一罪，並均加重其刑。其連續持有
    第一級、第二級毒品行為，均應為各該施用之高度行為所吸
    收，均不另論罪。被告所犯上開二罪，犯意各別，行為互殊
    ，罪名有異，應予分論併罰。
 (二) 檢察官原雖僅就被告前揭於94年3月18日下午11時15分許遭
    查獲之施用第一級、第二級毒品犯行聲請簡易判決處刑，與
    起訴有同一之效力，然檢察官就犯罪事實一部起訴者，其效
    力及於全部，刑事訴訟法第267條定有明文。本件被告如事
    實欄所載施用第一級、第二級毒品犯行而非聲請簡易判決處
    刑書所載敘者，與起訴之部分，有連續犯之裁判上一罪關係
    ，據檢察官移送併辦，本院自應併予審判。
三、原審認定被告犯行明確，而予論罪科刑，固非無見，惟未及
    審酌被告併辦部分之犯行，認事用法容有違誤。檢察官上訴
    意旨指摘原判決未及就單一案件之部分犯行一併審理而有不
    當，為有理由，應由本院將原判決撤銷改判。爰審酌被告被
    告前即曾因施用毒品經觀察、勒戒後為不起訴處分，仍不知
    悛悔，意志不堅，復予連續施用，且施用毒品流弊所及，危
    害甚鉅，非可輕縱，惟念其事後坦承犯行，態度良好等一切
    情狀，各量處如主文所示之刑，並定其應執行之刑，以資儆
    懲。
四、扣案海洛因淨重0.71公克、安非他命鑑驗後賸餘淨重0.03公
    克，分別為第一級、第二級毒品，均應依毒品危害防制條例
    第18條第1項前段規定沒收銷燬之。至於上開海洛因、安非
    他命之外包裝袋各1個，乃盛裝毒品之用，具防止毒品裸露
    、逸出、潮濕與便於攜帶施用之功能，包括玻璃球吸食器2
    支，俱為被告所有供施用各該第一級、第二級毒品所用之物
    ，均應依刑法第38條第1項第2款規定沒收。
五、本件被告所犯施用第一級、第二級毒品罪行改判之刑度，已
    逾刑事訴訟法第449條第3項規定得簡易判決處刑之範圍，而
    有同法第451條之1第4項但書第1款之情形，茲由本院逕依通
    常程序為第一審判決（法院辦理刑事訴訟簡易程序案件應行
    注意事項第14項參照），附此敘明。
據上論斷，應依刑事訴訟法第455條之1第1項、第3項、第369條
第1項前段、第364條、第452條、第299條第1項前段，毒品危害
防制條例第10條第1項、第2項、第18條第1項前段，刑法第11條
、第56條、第38條第1項第2款、第51條第5款，判決如主文。
本案經檢察官周靜妮到庭執行職務。
中　　華　　民　　國　　94　　年　　6　　月　　30  　日
                  刑事第六庭審判長  法  官  林信旭
                                    法  官  蘇姵文
                                    法  官  蔡憲德
上列正本證明與原本無異。
如對本判決上訴，須於判決送達後10日內向本院提出上訴狀（應
附繕本）。
中　　華　　民　　國　　94　　年　　6　　月　　30  　日
                                    書記官  楊福源
附錄本案論罪科刑法條
毒品危害防制條例第10條：
  施用第一級毒品者，處6月以上5年以下有期徒刑。
  施用第二級毒品者，處3年以下有期徒刑。
